 ---
title: "homework 7"
output: html_document
params:
  studentName: "劉于寧"
  studentID: "410674270"
---

# 注意事項

存檔與填寫注意事項：

假設你叫王小明，學號41078392。

  1. 有些同學可能家裡電腦不是utf-8設定，為防萬一，請於存檔時使用：File > save with enconding, 然後選utf-8

  2. 本文檔開始的Frontmatter中，studentID（即key）其value目前為"你的學號"，以上面學號為例則必需改成"41078392"；而studentName（key）其value目前為"你的名字"，以上面名字為例則必需改成"王小明"
  
> 每次作業滿分10分：有寫作業於期限內上傳得3分，剩餘7分依作業準確率決定最後得分多寡，除非該題另有規定。

> 前述存檔與frontmatter要求缺任何一個則扣1分。

請先執以下code chunk, 引入所需packages，答案禁止引用其他套件（Package）。
```{r setup, include=FALSE}
knitr::opts_chunk$set(echo = F, eval=F)
library(jsonlite); library(lubridate); library(readr); library(stringr); library(purrr)
```

# 題目

完成第5章綜合練習以下幾題：

### 4. 故宮畫藏查詢App{-}

執行以下程式下載200幅故宮中國畫作資訊(**painting**):
```{r data4, echo=T}
jsonlite::fromJSON("https://www.dropbox.com/s/ttw2j7nitc35vfx/palaceMuseumPainting.json?dl=1", simplifyDataFrame = F) -> painting
```

#### 4.5 Dynasties Identification{-}

```{r}
get_painting_dynasty <- function(PaintingName){
  title <-{
  tr_painting <- purrr::transpose(painting)
  tr_tr_painting <- purrr::transpose(tr_painting$DACatalog)
  tr_painting_Meta <- purrr::transpose(tr_tr_painting$MetaDesc)
  unlist(tr_painting_Meta$Title)
  }
  # 確定有這個畫
  assertthat::assert_that(PaintingName %in% title, msg = "There is not this painting.")
  # 「：」後面是不是接「五」
  if(str_extract(PaintingName, pattern = "(?<=[:punct:])[\u4E00-\u9FFF]")=="五"){
    ## 取得「：」後面四個字
    stringr::str_extract(PaintingName, 
                         pattern = "(?<=[:punct:])[\u4E00-\u9FFF]{4}")
  } else 
  {
    ## 取得「：」後面第一個字
    stringr::str_extract(PaintingName, 
                         pattern = "(?<=[:punct:])[\u4E00-\u9FFF]")
  }
}
```

#### 4.6 Subjects Identification{-}

```{r}
get_painting_subjects <- function(PaintingName){
  tr_painting <- purrr::transpose(painting)
  tr_tr_painting <- purrr::transpose(tr_painting$DACatalog)
  tr_painting_Meta <- purrr::transpose(tr_tr_painting$MetaDesc)
  title <- unlist(tr_painting_Meta$Title)
  # 確定有這個畫
  assertthat::assert_that(PaintingName %in% tr_painting_Meta$Title, msg = "There is not this painting.")
  # 取得作品內容
  unlist(map2(
    stringr::str_which(title, pattern = PaintingName),
    seq(4,17),
    ~{
      paste0(
        str_extract(tr_painting_Meta[[.y]][[.x]], pattern = "(?<=[:punct:])[\u4E00-\u9FFF]+")
      )
    }
  ))
}
```


#### 4.7 Special 

```{r}
get_painting_withDS <- function(PaintingName){
  title <-{
  tr_painting <- purrr::transpose(painting)
  tr_tr_painting <- purrr::transpose(tr_painting$DACatalog)
  tr_painting_Meta <- purrr::transpose(tr_tr_painting$MetaDesc)
  unlist(tr_painting_Meta$Title)
  }
  which <- str_which(title, pattern = PaintingName)
  list(
    "Dynasty" = get_painting_dynasty(PaintingName),
    "Title" = PaintingName,
    "Id" = str_extract(
      painting[[which]][["DACatalog"]][["MetaDesc"]][["Identifier"]],
      pattern = "(?<=[:punct:])[:graph:]+"
    ),
    "Subjects" = get_painting_subjects(PaintingName),
    "Icon" = painting[[which]][["DACatalog"]][["AdminDesc"]][["ICON"]]
  )
}
```

#### 4.8 Guide to Dynasty-based Exhibition{-}

```{r}
get_instruction <- function(PaintingName){
  get_painting_withDS(PaintingName)$Dynasty
  # 如果是唐朝
  if (get_painting_withDS(PaintingName)$Dynasty=="唐")
  {
    "Please go to 4F"
  } else
  # 如果是明朝
  if(get_painting_withDS(PaintingName)$Dynasty=="明")
  {
    "Please go to 3F"
  } else
  # 如果是宋朝
  if(get_painting_withDS(PaintingName)$Dynasty=="宋")
  {
    "Please go to 2F"
  } else
  {
    "Please ask our reception"
  }
 
}
```

### 5. 交友軟體改良{-}

This exercise is to help you understand function environment. First, run the following code to clean your Global environment

```{r, echo=TRUE}
rm(list=ls())
```

Second, execute the following chunk to obtain R script file "NTPUmeetCore.R"
```{r, echo=TRUE}
# download NTPUmeetCore.R script file
xfun::download_file("https://www.dropbox.com/s/54khnc8k607amw1/NTPUmeetCore.R?dl=1")
# open the file to take a look
file.edit("./NTPUmeetCore.R")
```

When NTPUmeet is launched, "NTPUmeetCore.R" is sourced into user's cellphone global environment. Populate it with various objects including data and functions.

```{r, echo=TRUE}
# source the script to you global environment
source("./NTPUmeetCore.R")
```

#### 5.3 like

```{r ans53, echo=T}
member2like <- members[[sample(1:1000,1)]]
member2like
member2like$preference
currentUser <- members[[582]]
currentUser
like <- function(currentUser, member2like){
det_gender <- function(gender){
  switch(gender,
         "男"={
           if(gender=="男")
           {
             addlike <- length(currentUser$likes)+1
             currentUser$likes[[addlike]] <- member2like$memberID
           } else {"Sorry the member will not like you."}
         },
         "女"={
           if(gender=="女")
           {
             addlike <- length(currentUser$likes)+1
             currentUser$likes[[addlike]] <- member2like$memberID
           } else {"Sorry the member will not like you."}
         },
         {
          if(gender=="均可")
          {
            addlike <- length(currentUser$likes)+1
            currentUser$likes[[addlike]] <- member2like$memberID
          }
         })
}
#不違反preference的情況下，新喜歡的memberID添加到currentUser中的likes
# 如果符合所有preference，currentUser$likes要可以更新
## 科系要求
if(member2like$preference$wantSameMajor)
{
  if(str_extract(currentUser$schoolID, pattern = "(?<=[:digit:]{4})[:digit:]{2}")==str_extract(member2like$schoolID, pattern = "(?<=[:digit:]{4})[:digit:]{2}"))
  {
    ## 年長要求
if(member2like$preference$wantSenior)
  {
  # 判斷是不是年長
  if(str_extract(currentUser$schoolID, pattern = "(?<=[:digit:]{1})[:digit:]{3}")>=107)
  {
    ## 畢業要求
    if(currentUser$preference$alreadyGraduatedAllowed)
    {
  # 判斷性別要求
  det_gender(currentUser$gender)
} else 
    {
  if(as.numeric(str_extract(currentUser$schoolID, pattern = "(?<=[:digit:]{1})[:digit:]{3}"))<106)
  {
    "Sorry the member will not like you."
  } else 
  {
    det_gender(currentUser$gender)
  }
  }
  } else
  {
    "Sorry the member will not like you."
  }
} else 
## 畢業要求
if(currentUser$preference$alreadyGraduatedAllowed)
{
  # 判斷性別要求
  det_gender(currentUser$gender)
} else 
  {
  if(as.numeric(str_extract(currentUser$schoolID, pattern = "(?<=[:digit:]{1})[:digit:]{3}"))<106){
    "Sorry the member will not like you."
  } else {
    det_gender(currentUser$gender)
  }
  }
  } else {
    "Sorry the member will not like you."
  } 
} else 
## 年長要求
if(member2like$preference$wantSenior)
  {
  # 判斷是不是年長
  if(str_extract(currentUser$schoolID, pattern = "(?<=[:digit:]{1})[:digit:]{3}")>=107)
  {
    ## 畢業要求
    if(currentUser$preference$alreadyGraduatedAllowed)
    {
  # 判斷性別要求
  det_gender(currentUser$gender)
} else 
    {
  if(as.numeric(str_extract(currentUser$schoolID, pattern = "(?<=[:digit:]{1})[:digit:]{3}"))<106)
  {
    "Sorry the member will not like you."
  } else 
  {
    det_gender(currentUser$gender)
  }
  }
  } else
  {
    "Sorry the member will not like you."
  }
} else 
## 畢業要求
if(currentUser$preference$alreadyGraduatedAllowed)
{
  # 判斷性別要求
  det_gender(currentUser$gender)
} else 
{
  if(as.numeric(str_extract(currentUser$schoolID, pattern = "(?<=[:digit:]{1})[:digit:]{3}"))<106){
    "Sorry the member will not like you."
  } else {
    det_gender(currentUser$gender)
  }
  }
# 沒有符合所有preference則維持原本的currentUser並顯示“Sorry the member will not like you.”
  return(currentUser)
}
```

### 加分題

只有當非加分題的finalGrade > 6時，加分題才會加分。每小題「完全答對」加finalGrade一分，finalGrade達10分即不再加。

#### 4.9 User interaction

```{r ans44, echo=F}
debug(get_special_instruction)
get_special_instruction <- function(PaintingName){
  # 計算前十大畫作內容
  tr_painting_Meta <- {tr_painting <- purrr::transpose(painting)
    tr_tr_painting <- purrr::transpose(tr_painting$DACatalog)
    purrr::transpose(tr_tr_painting$MetaDesc)}
  title_list <-map(tr_painting_Meta$Title,unlist)
  subjects_list <- purrr::map(
      seq(4,17),
      ~{
        paste0(
          str_extract(tr_painting_Meta[[.x]], 
                      pattern = "(?<=[:punct:])[\u4E00-\u9FFF]+")
      )
    }
  )
  subjects <- factor(unlist(subjects_list))
  table(subjects) -> count_subjects
  top10 <- head(sort(count_subjects,decreasing = T), n = 11L)[2:11]
  names(top10) -> top10_subjects
  # 有無top10 作畫內容
  ifelse(
    any(str_detect(painting[[str_which(title_list, pattern = PaintingName)]], pattern = top10_subjects)),
    {
    message("Please visit our building A")
    get_painting_withDS(PaintingName)
    },
    {
    message("The painting is not belonged to our special exhibition.")
    get_painting_withDS(PaintingName)
    })
}
get_special_instruction("主要題名：宋夏珪溪山清遠　卷") 

```

### 6. Rock-Paper-Scissor{-}

```{r}
gameStart <- function(){
  
}
```
