 ---
title: "homework 5"
output: html_document
params:
  studentName: "你的名字"
  studentID: "你的學號"
---

# 注意事項

存檔與填寫注意事項：

假設你叫王小明，學號41078392。

  1. 有些同學可能家裡電腦不是utf-8設定，為防萬一，請於存檔時使用：File > save with enconding, 然後選utf-8

  2. 本文檔開始的Frontmatter中，studentID（即key）其value目前為"你的學號"，以上面學號為例則必需改成"41078392"；而studentName（key）其value目前為"你的名字"，以上面名字為例則必需改成"王小明"
  
> 每次作業滿分10分：有寫作業於期限內上傳得3分，剩餘7分依作業準確率決定最後得分多寡，除非該題另有規定。

> 前述存檔與frontmatter要求缺任何一個則扣1分。

請先執以下code chunk, 引入所需packages，答案禁止引用其他套件（Package）。
```{r setup, include=FALSE}
knitr::opts_chunk$set(echo = F, eval=F)
library(jsonlite); library(lubridate); library(readr); library(stringr); library(purrr)
```

# 題目

完成第4章綜合練習以下幾題：



#### 6.6 regex

```{r data6}
jsonlite::fromJSON("https://www.dropbox.com/s/w94fz2x0zghcw5v/df_records_6_6.json?dl=1") -> df_records
```

```{r ans66, version=1}
str_extract(df_records$Address, string = ., pattern = "(?<=[縣市])[^區鎮鄉市]{1,3}[區鎮鄉市]") ->  df_records$township

df_records$township
```

```{r ans66, version=2}
df_records$township <- 
{
  unique(df_records$county) -> countyLevels
  # 適度使用paste0可以協助完成出象眾多的字組卷帶
    countyReel = paste0(
    "(",
    paste0(countyLevels, collapse="|"),
    ")")
    
  # 目標描述：X區鎮鄉市 - XXX區鎮鄉市，但X不能有區鎮鄉市 "[^區鎮鄉市]{1,3}[區鎮鄉市]"
  # 目標定位：用以知的第一行政區形成字組卷帶(?<=",countyReel,")。
  regexPattern =
    paste0(
      "(?<=",countyReel,")[^區鎮鄉市]{1,3}[區鎮鄉市]"
    )
  df_records$township <- str_extract(
    df_records$Address,
    pattern = regexPattern
  )
 }
df_records$township -> ans6
```


### 8. Dispute

```{r data81}
githubResponse <- 
list(
  list(
    content=c("學號: 410674084",
              "ans15",
              "答案和正確解答相同卻被扣分。")
  ),
  list(
    content=c("學號410978226",
              "ans22, ans23",
              "我答錯了卻沒被扣到分。")
  ),
  list(
    content=c("我的學號是410888888",
              "ans5s",
              "答案步驟應該是錯的，我的才是對的",
              "",
              "ans41",
              "題目造成我誤解。")
  ),
  list(
    content=c("我學號410687012: ans21, ans33有問題",
              "ans41給的數字429283910似乎有問題")
  )
)
```


#### 8.1 Reshape one element

```{r ans81}
githubResponse_reshape_X <- {
  contentX <- githubResponse[[1]]$content
  contentX <- paste0(contentX, collapse="\n")
  
  # 學號目標：0-9數字有9位數
  contentX
  idX <- str_extract_all(contentX, "[0-9]{9}")
  # ans label目標：ans後面接不確定幾位數的數字它再後面有可能會有英文字母（大小寫均可能，如"ans5s"）
  labelsX <- str_extract_all(contentX, "ans[0-9]+[:alpha:]*")  
  list(
    id=unlist(idX),
    questionLabel=unlist(labelsX)
  )
}
githubResponse_reshape_X -> ans81
```


#### 8.2 Apply to all

```{r ans82}
githubResponse_reshape <- 
  map(
    githubResponse,
    # 若8.1可以適用所有comment判斷, 則可以貼過來形成formula, 在適當位置使用.x notation
    ~{
      contentX <- .x$content
      contentX <- paste0(contentX, collapse="\n")
      # 修正：針對"ans41給的數字429283910似乎有問題"的數字被取出成學號之可能，使用目標定位
      # 目標定位：目標前面有一串文字，寫著「學號XXX： 」或「我的學號」之類。「學號」二字會有，但學號到9位數字中間不排除有任何中文字及半全形"："及空格（\\s）-- 大膽設限應該在5個字內。Regex為"(?<=學號[[\u4E00-\u9FFF]:：\\s]{0,5})目標"
      idX <- str_extract_all(contentX, "(?<=學號[[\u4E00-\u9FFF]:：\\s]{0,5})[0-9]{9}")
      # 目標: ans接數字，幾位數不一定，後有可能再接著字母。
      labelsX <- str_extract_all(contentX, "ans[0-9]+[a-zA-Z]*")  
      list(
        id=unlist(idX),
        questionLabel=unlist(labelsX)
      )
    }
  )
githubResponse_reshape -> ans82
```

#### 8.3 irregular pattern

```{r data82}
X <- sample(1:9,1)
Y <- sample(1:5,1)
Z <- sample(6:9,1)
irregularLabel_x <- paste0("ans",X, ".",Y,"-",Z)
irregularLabel_x
```


```{r ans83, version=1}
regularSequence <- 
{
  irregularLabel_x %>% str_extract_all(pattern = "[:digit:]") -> Numbers
  
  numberSequence <- 
  paste0(Numbers[[1]][1], #the Section Number
         seq(as.integer(Numbers[[1]][2]),
             as.integer(Numbers[[1]][3]))) #the sequence from the first question to the last one.
  
  paste0("ans", numberSequence)
}
regularSequence; numberSequence # two possible answers
```

```{r ans83, version=2}
regularSequence <-
{
  # 常見irregular寫法是X.Y-Z, 以.或-來切成X Y Z三個值，
  # 目標為分割符號., -: [.-] 不正確，因為.有其他的regex意思要escape它，改成[\.-]也不行因為\有其他的regex意義要再進一步escape它，改成[\\.-] (要完全熟記原則不容易，直接查stringr cheatsheet比較快)
  irregularSplit <-
    unlist(str_split(irregularLabel_x,"[\\.-]")) 
  paste0(
    irregularSplit[[1]], 
    as.integer(irregularSplit[[2]]):as.integer(irregularSplit[[3]]))
}
regularSequence -> ans83
```


### 9. 十二星座

```{r data9}
library(lubridate)
jsonlite::fromJSON(
"https://www.dropbox.com/s/qmgurf88a2qdvzl/horoscopes.json?dl=1") -> horoscopes
birthday_list <-
  list(
    date=sample(
        seq(ymd_hm("2010-01-02 00:00"),
            ymd_hm("2016-01-01 00:00"), by="hour"),
        10000
      )
  )
```


```{r ans9, version=1}
horoscopesMapped <- {
  str_bdates <-
    str_replace(
      date(birthday_list$date),
      "^[0-9]{4}",
      "2020"
    )

  # 粹取horoscopes每個星座，及X日Y月中的X及Y
  str_signs_numbers <-
    str_extract_all(horoscopes, "([:graph:]{2}座|[0-9]+)")

  # 取得所有星座startingDate日期成2020-X-Y以Date class存
  breakMiddleMapping <- {
    str_sign_beginningDate <-
      unlist(map(
        seq_along(str_signs_numbers),
        ~ paste0(
          "2020-",
          str_signs_numbers[[.x]][[2]], "-",
          str_signs_numbers[[.x]][[3]]
        )
      ))
    ymd(str_sign_beginningDate)
  }

  cut(bdates,
    breaks = c(
      ymd("2020-01-01"), # 確保所有bdates都會包含進來
      breakMiddleMapping, # 水瓶 - 摩羯的starting date
      Inf
    ) # 確保所有bdates都會包含進來
  ) -> bdates_cutted

  horoscopes_for_allBreaks <-
    unlist(map(str_signs_numbers, ~ .x[[1]]))

  # cut因為是處理可排序資料，它所形成的類別也會是可排序的，所以levels會由小排到大，故我們的星座次序也要重排
  names(breakMiddleMapping) <- horoscopes_for_allBreaks
  newLevels <- names(sort(breakMiddleMapping))
  levels(bdates_cutted) <-
    c(
      "摩羯座", # 因為這星座跨年，所以要算2020-01-01這組的level name
      newLevels
    )

  horoscopesMapped <- as.character(bdates_cutted)
}
horoscopesMapped -> ans91
```

```{r ans9, version=2}
horoscopesMapped <- {
  str_bdates <- str_replace(date(birthday_list$date),"^[0-9]{4}", "2020")
  bdates <- lubridate::ymd(str_bdates)
  
  # 粹取horoscopes每個星座，及X日Y月中的X及Y
  str_signs_numbers <- 
    str_extract_all(horoscopes, "[:graph:]{2}座|[0-9]+")
  
  # 取得所有星座startingDate日期成2020-X-Y以Date class存
  breakMiddleMapping <- {
    str_sign_beginningDate <- 
      map_chr(
        seq_along(str_signs_numbers),
        ~paste0("2020-", 
             str_signs_numbers[[.x]][[2]], "-",
             str_signs_numbers[[.x]][[3]])
      )
    ymd(str_sign_beginningDate)
  }
  
  cut(bdates, 
      breaks = c(ymd("2020-01-01"), 
                 breakMiddleMapping, #水瓶 - 摩羯的starting date
                 Inf) 
      ) -> bdates_cutted
  
  horoscopes_for_allBreaks <- 
    map_chr(str_signs_numbers, ~.x[[1]])
    
  levels(bdates_cutted) <- 
    c("摩羯座", # 因為這星座跨年，所以要算2020-01-01這組的level name
      horoscopes_for_allBreaks[order(breakMiddleMapping)] # order()會告訴你若breakMiddleMapping元素值要由小排到大，那它的順序要怎麼擺。用它來把星座依startingDate順序排好 （cut因為是處理可排序資料，它所形成的類別也會是可排序的，所以levels會由小排到大，故我們的星座次序也要重排）
      )
  
  horoscopesMapped <- as.character(bdates_cutted)
}
horoscopesMapped ->ans92

```

