---
title: "homework 4"
output: html_document
params:
  studentName: "你的名字"
  studentID: "你的學號"
---

# 注意事項

存檔與填寫注意事項：

假設你叫王小明，學號41078392。

  1. 有些同學可能家裡電腦不是utf-8設定，為防萬一，請於存檔時使用：File > save with enconding, 然後選utf-8

  2. 本文檔開始的Frontmatter中，studentID（即key）其value目前為"你的學號"，以上面學號為例則必需改成"41078392"；而studentName（key）其value目前為"你的名字"，以上面名字為例則必需改成"王小明"
  
> 每次作業滿分10分：有寫作業於期限內上傳得3分，剩餘7分依作業準確率決定最後得分多寡，除非該題另有規定。

> 前述存檔與frontmatter要求缺任何一個則扣1分。

請先執以下code chunk, 引入所需packages，答案禁止引用其他套件（Package）。
```{r setup, include=FALSE}
knitr::opts_chunk$set(echo = F, eval=F)
library(jsonlite); library(lubridate); library(readr); library(stringr); library(purrr)
library(econDS)
ans <- new.env()
```

# 題目

完成第4章綜合練習以下幾題：

### 4 Image

```{r data4, eval=T, fig.show='hide'}
library(magick)
# windows user needs this step
download.file("https://www.dropbox.com/s/7ab61bq92s9yt4e/ntpu.png?dl=1",destfile = "./ntpu.png",mode = "wb")
# read original image file
ntpuLogo <- image_read("./ntpu.png")
# convert image into a matrix of color codes (raster matrix)
ntpuLogoRaster <- as.raster(ntpuLogo)

# plot raster image
plot(ntpuLogoRaster)
```


#### 4.1 Red frame


```{r ans41}
{
ntpuLogoRaster_redFrame <- ntpuLogoRaster
dim(ntpuLogoRaster_redFrame)
ntpuLogoRaster_redFrame[, c(1,300)] <- "red"
ntpuLogoRaster_redFrame[c(1,183), ] <- "red"
plot(ntpuLogoRaster_redFrame)
# ntpuLogoRaster_redFrame
} %at% ans
```

#### 4.2 Create grey rectangular

```{r ans42}
{
ntpuLogoRaster_greySelect <- ntpuLogoRaster
ntpuLogoRaster_greySelect[105:145,55:95] <- "grey"

plot(ntpuLogoRaster_greySelect)
# ntpuLogoRaster_greySelect
} %at% ans
```

#### 4.3 Blue falcon 

```{r ans43}
{
ntpuLogoRaster_blue <- ntpuLogoRaster
{
  # put your code inside here
  whichIsNotTransparent <-
    str_which(
      as.matrix(ntpuLogoRaster_blue),
      "transparent", negate=T
    )
}
ntpuLogoRaster_blue[whichIsNotTransparent] <- "blue"
plot(ntpuLogoRaster_blue)
# whichIsNotTransparent
} %at% ans
```

### 6. Help spot
[婦幼安全警示點](https://data.gov.tw/dataset/6247)

Run the following program to get the data object **hotSpot**
```{r data6}
hotSpot <- jsonlite::fromJSON(
  "https://www.dropbox.com/s/77awvomxaseg8b3/helpSpot.json?dl=1", simplifyDataFrame = F
)
```


#### 6.1 Delete Record

```{r ans61}
{
recordsList ={
  recordsList <- 
    hotSpot$result$records
  recordsList[[1]] <- NULL
  recordsList
}
# recordsList
} %at% ans
```

#### 6.2 list to data frame

```{r ans62}
{
df_records = {
  records <-
    purrr::transpose(recordsList)
  records$No <- unlist(records$No)
  records$Address <- unlist(records$Address)
  records$DeptNm <-
    unlist(records$DeptNm)
  records$BranchNm <-
    unlist(records$BranchNm)
  records$Contact <-
    unlist(records$Contact)
  df_records <- as.data.frame(records)
  df_records
}
# R自4.0開始增加了list2DF函數
#  只要list裡每個元素等長，即始元素class不屬atomic vector, 它還是會產生data.frame且有正確的column數目，但每個column class還是list, 如要atomic vector依然要一一unlist. 
df_records4.0 = {
  records <-
    purrr::transpose(recordsList)
  df_records4.0 <- list2DF(records)
  map_dfc(df_records4.0, unlist) 
}
# df_records
} %at% ans
```

#### 6.3

```{r ans63}
{
df_records$DeptNm <- factor(
  df_records$DeptNm
)
df_records$BranchNm <- factor(
  df_records$BranchNm
)
# df_records[c("DeptNm", "BranchNm")]
} %at% ans
```

#### 6.4

```{r ans64}
{
{
  regexPattern = "[\u4E00-\u9FFF]{2}[縣市]"
  levels(df_records$DeptNm) -> DeptNmLevels
  str_extract(
    DeptNmLevels,
    pattern=regexPattern
  ) -> countyLevels
  countyLevels

  df_records$county <- df_records$DeptNm
  levels(df_records$county) <- countyLevels
  df_records
}

# df_records$county
} %at% ans
```

#### 6.5

```{r ans65}
{
{
  north= c("臺北市", "新北市", "基隆市", 
    "新竹市", "桃園市", "新竹縣", "宜蘭縣")
  middle= c("臺中市", "苗栗縣", "彰化縣", "南投縣", "雲林縣")
  south= c("高雄市", "臺南市", "嘉義市", "嘉義縣", "屏東縣", "澎湖縣")
  east= c("花蓮縣", "臺東縣")
  levelSequence=c(north, middle, south, east)   
  df_records$zone <- df_records$county <- factor(
    df_records$county, levels=levelSequence
  )
  levels(df_records$zone) <- 
    c(rep("北部地區",length(north)),
      rep("中部地區",length(middle)),
      rep("南部地區",length(south)),
      rep("東部地區",length(east)))
  
}
# df_records$zone
} %at% ans
```



