---
title: "homework 2"
output: html_document
params:
  studentName: "劉于寧"
  studentID: "410674270"
---

# 注意事項

存檔與填寫注意事項：

  本文檔開始的Frontmatter中，studentID（即key）其value目前為"你的學號"，以上面學號為例則必需改成"41078392"；而studentName（key）其value目前為"你的名字"，以上面名字為例則必需改成"王小明"

> 每次作業滿分10分：有寫作業於期限內上傳得3分，剩餘7分依作業準確率決定最後得分多寡，除非該題另有規定。

> 前述存檔與frontmatter要求缺任何一個則扣1分。

請先執以下code chunk, 引入所需packages，答案禁止引用其他套件（Package）。
```{r setup, include=FALSE}
knitr::opts_chunk$set(echo = F, eval=F)
library(lubridate); library(jsonlite); library(readr)
```

# 題目

## 1. Foodpanda Sukiya
請完成第4章綜合練習第一大題

### 1.1

```{r ans11}
# newPromotion1
level <- c("新登場","推薦套餐","豪華雙饗丼","牛丼類","咖哩類","豬肉丼類")
newPromotion1 <- list(
  category = factor("新登場",levels = level),
  item = "番茄牛丼",
  description = "新鮮番茄的酸味，讓人食慾大開",
  price = 109
)

str(newPromotion1)
```

### 1.2

```{r ans12}
# recommend1
level <- c("新登場","推薦套餐","豪華雙饗丼","牛丼類","咖哩類","豬肉丼類")
recommend1 <- list(
  category = factor("推薦套餐",levels = level),
  item = "蔥溫玉牛丼套餐",
  description = "蔥溫玉牛丼＋自選套餐",
  price = 149
)
str(recommend1)
```

### 1.3

```{r ans13}
# sukiyaMenu
sukiyaMenu <- list(newPromotion1,recommend1)
str(sukiyaMenu)
```

### 1.4

```{r ans14}
# sukiyaMenu2
SukiyaMenu <- sukiyaMenu
SukiyaMenu[[1]]$category <- "牛丼類"
SukiyaMenu[[1]]$price <-120
sukiyaMenu2 <- SukiyaMenu
str(sukiyaMenu2)
```

### 1.5

```{r ans15}
# sukiyaMenu3
sukiyaMenu3 <- list(
  category = 
    c(as.character(sukiyaMenu[[1]]$category),as.character(sukiyaMenu[[2]]$category)),
  item = c(sukiyaMenu[[1]]$item,sukiyaMenu[[2]]$item),
  description = c(sukiyaMenu[[1]]$description,sukiyaMenu[[2]]$description),
  price = c(sukiyaMenu[[1]]$price,sukiyaMenu[[2]]$price)
)
str(sukiyaMenu3)
```

### 1.6

```{r ans16}
# sukiyaMenu4
sukiyaMenu4 <- list(
  list(
    category = sukiyaMenu[[1]]$category,
    options = list(
      item = sukiyaMenu[[1]]$item,
      description = sukiyaMenu[[1]]$description,
      price = sukiyaMenu[[1]]$price
      )
    ),
  list(
    category = sukiyaMenu[[2]]$category,
    options = list(
      item = sukiyaMenu[[2]]$item,
      description = sukiyaMenu[[2]]$description,
      price = sukiyaMenu[[2]]$price
    )
  )
)
str(sukiyaMenu4)
```

## 2. Foodpanda Sukiya 2

課本[4.2.6](https://tpemartin.github.io/NTPU-R-for-Data-Science/operationonvectorandlist.html#sukiya-menu) 是真實Foodpana傳送到使用者端的資料，請執行以下該小節程式引入sukiyaMenu (請勿使用第一大題的sukiyaMenu，兩者是不同的):

```{r data2}
sukiyaMenu <- jsonlite::fromJSON("https://www.dropbox.com/s/iu9b1hnvbtss83q/sukiyaMenu.json?dl=1", simplifyDataFrame = F)
```


### 2.1 
請刪除sukiyaMenu裡的第一個元素（元素名稱是"※注意事項", 答案物件是sukiyaMenu本身（刪除後的結果）

```{r ans21}
# sukiyaMenu
sukiyaMenu$`※注意事項` <- NULL
sukiyaMenu
```

***

老師點了燒烤雞肉丼（飯大碗）、助教點了鰻牛丼（中碗）

### 2.2
請計算總金額存在totalAmount (class numeric or integer)

```{r ans22}
# totalAmount
totalAmount <- sukiyaMenu[["雞肉丼類"]][[1]][["product_variations"]][[2]][["price"]]+sukiyaMenu[["鰻魚丼類"]][[2]][["product_variations"]][[1]][["price"]]
totalAmount
```

