 ---
title: "homework 5"
output: html_document
params:
  studentName: "劉于寧"
  studentID: "410674270"
---

# 注意事項

存檔與填寫注意事項：

假設你叫王小明，學號41078392。

  1. 有些同學可能家裡電腦不是utf-8設定，為防萬一，請於存檔時使用：File > save with enconding, 然後選utf-8

  2. 本文檔開始的Frontmatter中，studentID（即key）其value目前為"你的學號"，以上面學號為例則必需改成"41078392"；而studentName（key）其value目前為"你的名字"，以上面名字為例則必需改成"王小明"
  
> 每次作業滿分10分：有寫作業於期限內上傳得3分，剩餘7分依作業準確率決定最後得分多寡，除非該題另有規定。

> 前述存檔與frontmatter要求缺任何一個則扣1分。

請先執以下code chunk, 引入所需packages，答案禁止引用其他套件（Package）。
```{r setup, include=FALSE}
knitr::opts_chunk$set(echo = F, eval=F)
library(jsonlite); library(lubridate); library(readr); library(stringr); library(purrr)
```

# 題目

完成第4章綜合練習以下幾題：



#### 6.6 regex

```{r data6}
jsonlite::fromJSON("https://www.dropbox.com/s/w94fz2x0zghcw5v/df_records_6_6.json?dl=1") -> df_records
```

```{r ans66}
str_extract(df_records$Address,pattern = "(?<=[縣市])[^區鎮鄉市縣]+[區鎮鄉市](?!域)") -> df_records$township
# df_records$township
df_records$township
```

### 8. Dispute

```{r data81}
githubResponse <- 
list(
  list(
    content=c("學號: 410674084",
              "ans15",
              "答案和正確解答相同卻被扣分。")
  ),
  list(
    content=c("學號410978226",
              "ans22, ans23",
              "我答錯了卻沒被扣到分。")
  ),
  list(
    content=c("我的學號是410888888",
              "ans5s",
              "答案步驟應該是錯的，我的才是對的",
              "",
              "ans41",
              "題目造成我誤解。")
  ),
  list(
    content=c("我學號410687012: ans21, ans33有問題",
              "ans41給的數字429283910似乎有問題")
  )
)
```


#### 8.1 Reshape one element

```{r ans81}
githubResponse_reshape_X <- {
  contentX <- githubResponse[[1]]$content
  githubResponse_reshape_X <- list()
  githubResponse_reshape_X$id <- str_extract(contentX[[1]],pattern = "[0-9]{9}")
  githubResponse_reshape_X$questionLabel <- str_subset(contentX,pattern = "ans[:alnum:]{2}")
  githubResponse_reshape_X
}
# githubResponse_reshape_X
```

#### 8.2 Apply to all
```{r ans82}
githubResponse_reshape <- map(
  list(1,2,3),
  ~{
    content.X <- githubResponse[[.x]]$content
  githubResponse_reshape_.X <- list()
  githubResponse_reshape_.X$id <- str_extract(content.X[[1]],pattern = "[0-9]{9}")
  githubResponse_reshape_.X$questionLabel <- str_subset(content.X,pattern = "ans[:alnum:]{2}")
  githubResponse_reshape_.X
  }
)
githubResponse_reshape[[4]] <- map(
  4,
  ~{
    content.X <- githubResponse[[.x]]$content
  githubResponse_reshape_.X <- list()
  githubResponse_reshape_.X$id <- str_extract(content.X[[1]],pattern = "[0-9]{9}")
  githubResponse_reshape_.X$questionLabel <- str_extract(content.X,pattern = "ans[:alnum:]{2}")
  githubResponse_reshape_.X
  }
)
# githubResponse_reshape
```


#### 8.3 irregular pattern

```{r data82}
X <- sample(1:9,1)
Y <- sample(1:5,1)
Z <- sample(6:9,1)
irregularLabel_x <- paste0("ans",X, ".",Y,"-",Z)
irregularLabel_x
```

```{r ans83}
regularSequence <- 
{
  a <- str_extract(irregularLabel_x,pattern = "[0-9](?=.)")
  b <- str_extract(irregularLabel_x,pattern = "(?<=.)[0-9]")
  c <- str_extract(irregularLabel_x,pattern = "(?<=-)[0-9]")
  
  regularSequence <- paste0(str_extract(irregularLabel_x,pattern = "[:alpha:]+"), x, , ))
}
regularSequence
```


### 9. 十二星座

```{r data9}
library(lubridate)
jsonlite::fromJSON(
"https://www.dropbox.com/s/qmgurf88a2qdvzl/horoscopes.json?dl=1") -> horoscopes
birthday_list <-
  list(
    date=sample(
        seq(ymd_hm("2010-01-02 00:00"),
            ymd_hm("2016-01-01 00:00"), by="hour"),
        10000
      )
  )
```

```{r ans9}
horoscopesMapped

# horoscopesMapped
```

