 ---
title: "homework 8"
output: html_document
params:
  studentName: "劉于寧"
  studentID: "410674270"
---

# 注意事項

存檔與填寫注意事項：

假設你叫王小明，學號41078392。

  1. 有些同學可能家裡電腦不是utf-8設定，為防萬一，請於存檔時使用：File > save with enconding, 然後選utf-8

  2. 本文檔開始的Frontmatter中，studentID（即key）其value目前為"你的學號"，以上面學號為例則必需改成"41078392"；而studentName（key）其value目前為"你的名字"，以上面名字為例則必需改成"王小明"
  
> 每次作業滿分10分：有寫作業於期限內上傳得3分，剩餘7分依作業準確率決定最後得分多寡，除非該題另有規定。

> 前述存檔與frontmatter要求缺任何一個則扣1分。

請先執以下code chunk, 引入所需packages，答案禁止引用其他套件（Package）。
```{r setup, include=FALSE}
knitr::opts_chunk$set(echo = F, eval=F)
library(jsonlite); library(lubridate); library(readr); library(stringr); library(purrr); library(glue)
```

# 題目

完成第5章綜合練習以下幾題：


### 12. Subscripts{-}


#### 12.1 Dimension aspect{-}

```{r data121, echo=TRUE}
set.seed(5928)
n <- sample(3:7, 1) 
sampleMatrix <- matrix(sample(1:100, n^2), n, n)
sampleMatrix
```


```{r ans121, echo=T}
# 任務前提
n <- dim(sampleMatrix)[[1]]
diagX <- vector("numeric", n)
# 任務目標: 縮小任務，只一個i值, 
i <- 1

diagX[[i]] <- 
  
# diagX
```

#### 12.2 Lower triangular dimension{-}

```{r ans122, echo=TRUE}
# 任務前提
n <- dim(sampleMatrix)[[1]]
# 任務目標(縮小版): i <- 3，找出所有x_{3j}, where j <= 3
i <- 3
lowerTriX <- vector("list", n)
lowerTriX[[i]] <- 
  {
    # 任務前提: 給定前面的i
    # 任務目標: 找出所有比i小的j所對應的sampleMatrix[i,j]值
    
  }

# lowerTriX
```

#### 12.3 Covariate columns{-}

```{r data123}
simData <- data.frame(
  district=rep(LETTERS[1:3], each=3),
  year=rep(seq(1990, 2000, by=5), 3)
)
simData$income <- {
  sample(2000:10000, 3) -> .i
  unlist(purrr::map(.i, 
      ~{
        .x+sample(-500:500,3)
      }))
}
simData
```


Compute mean income (average across three years) of every district using for-loop and save them in **meanIncomes**. You may adopt the following template:
```{r ans123, echo=T}
# 任務前題
districtSet <- unique(simData$district)
meanIncomes <- vector("numeric", length(districtSet))
# 任務目標（縮小版）：找出districtSet[[1]]的（三年）平均所得
.x <- 1
meanIncomes[[.x]] <- 
  
# meanIncomes
```

### 13. Loop practices{-}

#### 13.1 Three errors{-}

```{r ans131s}
## 任務前提
realPassword <- "2ofe83"

## 一次性任務目標: 接受(flag_continuation為F) 或不接受userInput(flag_continuation為T)
.x <- 0
flag_continuation <- T

while(flag_continuation)
{
  # iterate generation
  
  # for each iterate, you iteration block
  {
    userInput <- 
      readline("Please input your password ")

  }
  
  # continuation flag generation (update)
  
}


```


#### 13.2 Password setup{-}


```{r ans132s, echo=TRUE}
.x <- 0
flag_continuation <- T
maxIt <- 5
while(flag_continuation && .x <= maxIt)
{
  # iterate generation
  
  # iteration block
  {
    userInput <- readline("Input your password ")
    
    
  }
  
  # continuation flag update (generation)
  
  
}
```

