---
title: "homework 2"
output: html_document
params:
  rawGrade: "6.98" # 滿分 8 分
  finalGrade: "9.108" # 滿分10分
---

# 注意事項

  * 各小題得分： 接開右側邊欄可以看到各小題得分, 小題滿分為1分，以(分數)呈現。
  
  * 各小題得分加總形成frontmatter裡的rawGrade （滿分8分）。
  
  * finalGrade = 3 (期限內繳交基本分) + (7/8) * rawGrade

請先執以下code chunk, 引入所需packages，答案禁止引用其他套件（Package）。
```{r setup, include=FALSE}
knitr::opts_chunk$set(echo = F, eval=F)
library(lubridate); library(jsonlite); library(readr)
library(econDS)
ans <- new.env()
```

# 題目

## 1. Foodpanda Sukiya
請完成第4章綜合練習第一大題

### 1.1 (0.75)


```{r ans11me}
# newPromotion1
level <- c("新登場","推薦套餐","豪華雙饗丼","牛丼類","咖哩類","豬肉丼類")
newPromotion1 <- list(
  category = factor("新登場",levels = level),
  item = "番茄牛丼",
  description = "新鮮番茄的酸味，讓人食慾大開",
  price = 109
)

str(newPromotion1)
```

```{r ans11}
{
allLevels = 
  c(
    "新登場",
    "推薦套餐",
    "豪華雙饗丼",
    "牛丼類",
    "咖哩類",
    "豬肉丼類")

newPromotion1 <- list(
  "category"   = factor(c("新登場"), levels=allLevels),
  "item"       = "番茄牛丼",
  "description"= "新鮮番茄的酸味，讓人食慾大開!",
  "price"      = 109
)
# newPromotion1 
} %at% ans
```

### 1.2 (0.75)


```{r ans12me}
# recommend1
level <- c("新登場","推薦套餐","豪華雙饗丼","牛丼類","咖哩類","豬肉丼類")
recommend1 <- list(
  category = factor("推薦套餐",levels = level),
  item = "蔥溫玉牛丼套餐",
  description = "蔥溫玉牛丼＋自選套餐",
  price = 149
)
str(recommend1)
```

```{r ans12}
{
recommend1 <- list(
  "category"   = factor(c("推薦套餐"), levels=allLevels),
  "item"       = "蔥溫玉牛丼套餐",
  "description"= "蔥溫玉牛丼+自選套餐",
  "price"      = 149
)
# recommend1
} %at% ans
```

### 1.3 (1)


```{r ans13bme}
# sukiyaMenu
sukiyaMenu <- list(newPromotion1,recommend1)
str(sukiyaMenu)
```

```{r ans13b}
{
sukiyaMenu <- list(
  newPromotion1,
  recommend1
)
# sukiyaMenu
} %at% ans
```

### 1.4 (1)


```{r ans14me}
# sukiyaMenu2
SukiyaMenu <- sukiyaMenu
SukiyaMenu[[1]]$category <- "牛丼類"
SukiyaMenu[[1]]$price <-120
sukiyaMenu2 <- SukiyaMenu
str(sukiyaMenu2)
```

```{r ans14}
{
sukiyaMenu2 <- sukiyaMenu
sukiyaMenu2[[1]]$category <- factor("牛丼類", levels=allLevels)
sukiyaMenu2[[1]]$price <- 120

# sukiyaMenu2
} %at% ans
```

### 1.5 (0.8)


```{r ans15me}
# sukiyaMenu3
sukiyaMenu3 <- list(
  category = 
    c(as.character(sukiyaMenu[[1]]$category),as.character(sukiyaMenu[[2]]$category)),
  item = c(sukiyaMenu[[1]]$item,sukiyaMenu[[2]]$item),
  description = c(sukiyaMenu[[1]]$description,sukiyaMenu[[2]]$description),
  price = c(sukiyaMenu[[1]]$price,sukiyaMenu[[2]]$price)
)
str(sukiyaMenu3)
```

```{r ans15}
{
sukiyaMenu3 <- purrr::transpose(sukiyaMenu)
sukiyaMenu3$category <- unlist(sukiyaMenu3$category)
sukiyaMenu3$item <- unlist(sukiyaMenu3$item)
sukiyaMenu3$description <- unlist(sukiyaMenu3$description)
sukiyaMenu3$price <- unlist(sukiyaMenu3$price)

# sukiyaMenu3
} %at% ans
```

### 1.6 (0.68)


```{r ans16me}
# sukiyaMenu4
sukiyaMenu4 <- list(
  list(
    category = sukiyaMenu[[1]]$category,
    options = list(
      item = sukiyaMenu[[1]]$item,
      description = sukiyaMenu[[1]]$description,
      price = sukiyaMenu[[1]]$price
      )
    ),
  list(
    category = sukiyaMenu[[2]]$category,
    options = list(
      item = sukiyaMenu[[2]]$item,
      description = sukiyaMenu[[2]]$description,
      price = sukiyaMenu[[2]]$price
    )
  )
)
str(sukiyaMenu4)
```

```{r ans16}
{
dish1 <-
  list(
    category=as.character(sukiyaMenu[[1]]$category),
    options=sukiyaMenu[[1]][-1]
  )
dish2 <-
  list(
    category=as.character(sukiyaMenu[[2]]$category),
    options=sukiyaMenu[[2]][-1]
  )

sukiyaMenu4 <- 
  list(dish1, dish2)

# sukiyaMenu4
} %at% ans
```

## 2. Foodpanda Sukiya 2

課本[4.2.6](https://tpemartin.github.io/NTPU-R-for-Data-Science/operationonvectorandlist.html#sukiya-menu) 是真實Foodpana傳送到使用者端的資料，請執行以下該小節程式引入sukiyaMenu (請勿使用第一大題的sukiyaMenu，兩者是不同的):

```{r data2}
sukiyaMenu <- jsonlite::fromJSON("https://www.dropbox.com/s/iu9b1hnvbtss83q/sukiyaMenu.json?dl=1", simplifyDataFrame = F)
```


### 2.1  (1)
請刪除sukiyaMenu裡的第一個元素（元素名稱是"※注意事項", 答案物件是sukiyaMenu本身（刪除後的結果）


```{r ans21me}
# sukiyaMenu
sukiyaMenu$`※注意事項` <- NULL
sukiyaMenu
```

```{r ans21}
{
sukiyaMenu$`※注意事項` <- NULL
# sukiyaMenu
} %at% ans
```

***

老師點了燒烤雞肉丼（飯大碗）、助教點了鰻牛丼（中碗）

### 2.2 (1)
請計算總金額存在totalAmount (class numeric or integer)


```{r ans22me}
# totalAmount
totalAmount <- sukiyaMenu[["雞肉丼類"]][[1]][["product_variations"]][[2]][["price"]]+sukiyaMenu[["鰻魚丼類"]][[2]][["product_variations"]][[1]][["price"]]
totalAmount
```

```{r ans22}
{
sukiyaMenu[["雞肉丼類"]][[1]][["product_variations"]][[2]][["price"]] +
  sukiyaMenu[["鰻魚丼類"]][[2]][["product_variations"]][[1]][["price"]] ->
  totalAmount
# totalAmount
} %at% ans
```


