---
title: "Midterm 2"
output: html_document
params:
  rawGrade: "1.6" # 滿分 7 分
  finalGrade: "2.286 在100人中排名第28" # 滿分10分
---

# 注意事項

  * 各小題得分： 接開右側邊欄可以看到各小題得分, 小題滿分為1分，以(分數)呈現。
  
  * 各小題得分加總形成frontmatter裡的rawGrade （滿分7分）。
  
  * finalGrade = 3 + (7/7) * rawGrade


請先執以下code chunk, 引入所需packages，答案禁止引用其他套件（Package）。
```{r setup, include=FALSE}
knitr::opts_chunk$set(echo = F, eval=F)
library(lubridate); library(jsonlite); library(readr); library(stringr); library(purrr)
library(econDS)
ans <- new.env()
```


## 1. 農曆

引入以下資料得到農曆歲次與民國、西元年的對照物件**lunarYearMapping**, 及時間24小時與12時辰的對照物件**lunarTimeMapping**

```{r data1}
jsonlite::fromJSON("https://www.dropbox.com/s/l4fvd1ipg2w9022/lunarYearMapping.json?dl=1") -> lunarYearMapping
jsonlite::fromJSON("https://www.dropbox.com/s/m82qeo84xcumm0i/lunarTimeMapping.json?dl=1") -> lunarTimeMapping
```

  * 程式涉及歲次丶時辰轉換時請勿用手動輸入，而是自lunarYearMapping, lunarTimeMapping粹練提取，改題時改題程式會抽換成另一組虛擬世界的lunarYearMapping/lunarTimeMapping物件。

### 1.1 data frame (1)

將lunarYearMapping轉成一個dataframe物件**lunarYearTable**, 它有以下5個命名元素，其名稱，class, 及元素值length請自行由以下資訊判斷

```
 $ 民國    : chr [1:101] "民國108" ..."民國8"

 $ 西元    : chr [1:101] "2019"  ..."1919"
 $ 清代    : chr [1:101] "/" "/" "/" "/" ..."/"
 $ 日據時代: chr [1:101] "/" "/" "/" "/" ..."大正8"
 $ 農曆歲次: chr [1:101] "己亥"  ..."己未"
```

  * 清代，日據時代若有實際年代值則必需為實際年代值，若無則為"/"
  
  * 原資料來自<https://www.ris.gov.tw/app/portal/219>，同學也可連去檢查自己的答案是否正確。
 

```{r ans11me}
lunarYearMapping[-1] -> new_lunarYearMapping

lunarYearList <- str_split(new_lunarYearMapping, "\t")
tra_lunarYearList <- purrr::transpose(lunarYearList)

df_lunarYearList <- list(
  "民國"=unlist(tra_lunarYearList[[1]]),
  "西元"=unlist(tra_lunarYearList[[2]]),
  "清代"=unlist(tra_lunarYearList[[3]]),
  "日據時代"=unlist(tra_lunarYearList[[4]]),
  "農曆歲次"=unlist(tra_lunarYearList[[5]])
)
  
lunarYearTable <- as.data.frame(df_lunarYearList)

# lunarYearTable
```

```{r ans11}
{
lunarYearTable <- {
  stringr::str_split(
  lunarYearMapping,
    "\t"
  ) -> str_lunarYearMapping
  colNames <- str_lunarYearMapping[[1]]
  map_dfr(str_lunarYearMapping[-1], 
      ~{
        names(.x) <- colNames
        .x
        }) -> lunarYearTable
  lunarYearTable
}
# lunarYearTable
} %at% ans
```

### 1.2 NA (0.3)
請刪去lunarYearTable中「清代」一欄。另外，在「日據時代」一欄中，出現"/"的請改成NA（小心不要改成字串的"NA"）


```{r ans12me}
jYear <- unlist(tra_lunarYearList[[4]])
df_lunarYearList_12 <- list(
  "民國"=unlist(tra_lunarYearList[[1]]),
  "西元"=unlist(tra_lunarYearList[[2]]),
  "日據時代"=str_replace_all(jYear,"/","NA"),
  "農曆歲次"=unlist(tra_lunarYearList[[5]])
)
lunarYearTable <- as.data.frame(df_lunarYearList_12)
lunarYearTable 
# lunarYearTable
```

```{r ans12}
{
lunarYearTable[["清代"]] <- NULL
whereIsNA <- lunarYearTable$日據時代 == "/"
lunarYearTable$日據時代[whereIsNA] <- NA
# lunarYearTable
} %at% ans
```

### 1.3 歲次 (0)

執行以下程式可以得到100個隨機自1973/1/2 00:00至2020-12-31 00:00抽出的出生日期及時間，**birthdays**。

```{r data13}
birthdays <-
  sample(
        seq(ymd_hm("1973-01-02 00:00"),
            ymd_hm("2020-12-31 00:00"),
            by="hour"),
        100
  )
```

請計算每個生日的對應農曆歲次並存在**birth_lunarYears**（class: character; length: 100）


```{r ans13me}
co <- paste0(unlist(df_lunarYearList[2]),unlist(df_lunarYearList[5]))
yae<-unlist(df_lunarYearList[2])

date<-ymd(paste0(yae,rep("-01-01",101)))

cut_year <- 
cut(
  birthdays,
  breaks = c(date,Inf)
)




# birth_lunarYears
```

```{r ans13}
{
birth_lunarYears <- 
{
  bYears <- year(birthdays)
  lunarYearTable$西元 <- 
    as.integer(lunarYearTable$西元)
  years_cutted <- 
    cut(
      bYears,
      breaks=
        c(-Inf, lunarYearTable$西元, Inf)
    )
  levels(years_cutted) <-
    c(rev(lunarYearTable$農曆歲次), "others")
  as.character(years_cutted)
}
# birth_lunarYears
} %at% ans
```

### 1.4 生辰 (0)

lunarTimeMapping有十二時辰的開始到結束的對應小時, 以其第一元素值"子　２３～０１點"為例，它指"子時從23:00開始到00:59結束（不包含01:00整點）", 請計算**birthdays**裡每個生日的時辰，子時出生的值請寫"子"，寅時寫"寅", 依此類推，存在**birth_lunarHours** (class: character, length: 100)


```{r ans14me}
# birth_lunarHours
```

```{r ans14}
{
birth_lunarHours <- 
{
  bHours <- hour(birthdays)
  bHours_cutted <- 
    cut(
      bHours,
      breaks=c(-Inf, 
               seq(0,22, by=2), 
               Inf)
    )
  
  levels(bHours_cutted) <-
    c(
      str_sub(lunarTimeMapping,1,1),
      "子")
  as.character(bHours_cutted)
  
}
# birth_lunarHours
} %at% ans
```

## 2. 故宮畫藏

執行以下程式下載200幅故宮中國畫作資訊**painting**: 
```{r data2}
jsonlite::fromJSON("https://www.dropbox.com/s/ttw2j7nitc35vfx/palaceMuseumPainting.json?dl=1", simplifyDataFrame = F) -> painting
```

### 2.1 畫中主題 (0.3)

```{r data21}
# onePiece <- painting[[sample(seq_along(painting),1)]]
onePiece <- painting[[19]] # 改題程式使用
```

執行上方程式從painting隨機抽出一個元素值（即一件畫作資訊）找出「所有」出現在該畫作中的主題（藏在該元素底下某一層, 主題元素值的元素名稱均以"Subject"開頭）。此外，原始資訊每個主題值寫法皆帶有"作品內容："，請去除它。如"作品內容：奇石"只留下"奇石"，存在**subjects**這個物件裡。（class: character）


```{r ans21me}
a <-c(onePiece$DACatalog$MetaDesc$Subject,
onePiece$DACatalog$MetaDesc$Subject.1,
onePiece$DACatalog$MetaDesc$Subject.2,
onePiece$DACatalog$MetaDesc$Subject.3,
onePiece$DACatalog$MetaDesc$Subject.4,
onePiece$DACatalog$MetaDesc$Subject.5,
onePiece$DACatalog$MetaDesc$Subject.6,
onePiece$DACatalog$MetaDesc$Subject.7,
onePiece$DACatalog$MetaDesc$Subject.8 )

a1 <-str_extract_all(a,"(?<=[作品內容:])[^作品內容:]+[\u4E00-\u9FFF]?[\u4E00-\u9FFF]?[\u4E00-\u9FFF]")
subjects <- c(as.character(a1))
# subjects
```

```{r ans21}
{
subjects <- 
{
  pick_subject <-
    str_which(names(onePiece$DACatalog$MetaDesc), "Subject")
  subject_text <-
    unlist(onePiece$DACatalog$MetaDesc[pick_subject])
  subjects <- str_replace(subject_text,"作品內容：","")
  subjects
}
# subjects
} %at% ans
```

### 2.2 200幅畫作品內容 (0)

在200幅書作中，出現了哪些主題，又每個主題出現在幾幅畫作，請存在**subjectList**物件裡（class: list），成為此物件底下的兩個元素值，元素值名稱為

  * **subject**: 元素值為character vector，記載所有出現的畫作主題（不重覆列）
  
  * **count**: 元素值為integer vector，記載subject對應位置主題出現畫作次數


```{r ans22me}
b <- unlist(painting)

regexPattern="[主][要][題][名]"
subject <- str_subset(b,pattern = regexPattern)
subject
# subjectList
```

```{r ans22}
{
allSubjects <- 
  map(
    painting,
    ~{
      pick_subject <-
        str_which(names(.x$DACatalog$MetaDesc), "Subject")
      subject_text <-
        unlist(.x$DACatalog$MetaDesc[pick_subject])
      subjects <- str_replace(subject_text,"作品內容：","")
      subjects
    }
  )
allSubjects_count <- table(unlist(allSubjects))
allSubjects_count[order(allSubjects_count, decreasing = T)]
subjectList <- 
  list(
    subject=names(allSubjects_count),
    count=as.integer(allSubjects_count)
  )
# subjectList
} %at% ans
```

### 2.3 松 (0)

畫作中最常主題有「松」的畫家前三名是誰？ 請記錄在一個type為integer的物件**creatorTable**, 其元素名稱為畫家名稱（畫家名稱以外多餘的文字及符號請去除），元素值為畫作中有「松」的數目。（書家在資料裡是某一個叫creator名稱的元素值。）


```{r ans23me}
# creatorTable
```

```{r ans23}
{
map_lgl(
  seq_along(allSubjects),
  ~any(allSubjects[[.x]]=="松")
) -> pick_pine
painting_pine <- painting[pick_pine]
map(
  painting_pine,
  ~.x$DACatalog$MetaDesc$Creator
) -> pine_creators
pine_creators <- unlist(pine_creators)
creatorTb <- table(pine_creators)
creatorTable <- creatorTb[order(creatorTb, decreasing = T)]
names(creatorTable) -> creatorNames
names(creatorTable) <- str_remove(creatorNames, "作者：")
creatorTable <- creatorTable[1:3]
creatorTable
# creatorTable
} %at% ans
```


