---
title: "Midterm 1"
output: html_document
params:
  rawGrade: "1.9" # 滿分 6 分
  finalGrade: "3.167 在100人中排名第14" # 滿分10分
---

# 注意事項

  * 各小題得分： 接開右側邊欄可以看到各小題得分, 小題滿分為1分，以(分數)呈現。
  
  * 各小題得分加總形成frontmatter裡的rawGrade （滿分6分）。
  
  * finalGrade =  10/6 * rawGrade

請先執以下code chunk, 引入所需packages，答案禁止引用其他套件（Package）。
```{r setup, include=FALSE}
knitr::opts_chunk$set(echo = F, eval=F)
library(lubridate); library(jsonlite); library(readr)
library(econDS)
ans <- new.env()
```

# 題目

## 1 囚犯兩難 (1)

兩個囚犯分別稱為A和B被分開偵訊，各自只有confess 和not confess兩種選擇，以下是兩者在四種情境會面臨的判刑結果，(x,y)中的x為A的刑期，y為B的刑期。
A choice\B choice | confess       | notConfess
----------------- | ------------- | -------------
confess           | (10, 10)      | (12, 5)
notConfess        | (5, 12) (註)     | (7,7)

若看不清楚以上資訊，請連到：https://docs.google.com/spreadsheets/d/1o9sU62C0x7XOFDrP26FifWtAr_R7YfZGE2aTUGlHlVE/edit?usp=sharin

以左下角的(註)為例，(5,12)表示A選notConfess, B選confess後，A被判刑5年，B被判刑12年。請設計一個List物件payoff，使得`payoff$__A選擇__$__B選擇__` 可以得到一個numeric class的atomic vector, 第一個元素值是A的刑期，第二個元素值是B的刑期。`__A選擇__`或`__B選擇__`各自有confess, notConfess兩個可能名稱。


```{r ans1me}
# payoff
payoff <- list(
  confess = list(
    confess = c(10,10),
    notconfess = c(12,5)),
  notconfess = list(
    confess = c(5,12),
    notconfess = c(7,7))
)
payoff$confess$confess
```

```{r ans1}
{
payoff = 
  list(
    confess = list(
      confess = c(10, 10),
      notConfess = c(12, 5)
    ),
    notConfess = list(
      confess = c(5, 12),
      notConfess = c(7, 7)
    )
  )

# payoff
} %at% ans
```


## 2 時間

飛鳶陶藝有三個工廠分別在日本東京、美國芝加哥及歐洲義大利羅馬，有一天收到要分別給上述三個工廠的出貨時間指示。輸入出貨時間的人當時是以東京、芝加哥及羅馬出貨工廠當地時間輸入，但他在送出資料時不小心把時間Date/Time class (即POSIXct POSIXt)物件用了as.numeric()進一步轉換輸入。執行以下程式可以得到這三筆時間as.numeric()後的值存在threeTimes物件裡, `threeTimes$tokyo`,`threeTimes$chicago`, 及`threeTimes$rome`分別為東京、芝加哥及羅馬當地應出貨時間as.numeric()轉換後的結果。

```{r data2}
threeTimes <- sample(
  seq(from=1607868000,
    to=1639404000,
    by=60),3)
threeTimes <- list(
  tokyo=threeTimes[[1]],
  chicago=threeTimes[[2]],
  rome=threeTimes[[3]]
)

threeTimes
```

### 2.1 (0)

請分別還原三筆資料的原本當地時間存在threeLocalTimes物件裡，此物件為list of 3, 其中`threeLocalTimes$tokyo`, `threeLocalTimes$chicago`, `threeLocalTimes$rome`分別是三個以當地時出標示的出貨時間，元素值必需為Date/Time class (aka POSIXct POSIXt)。


```{r ans21me}
# threeLocalTimes
startime <- ymd_hms("2020-03-18 13:52:40", tz="Asia/Taipei")
startime_sec <- as.numeric(startime)

Tokyo_tz <- startime-startime_sec+threeTimes$tokyo
Tokyo <- with_tz(Tokyo_tz,tzone = "Asia/Tokyo")
Chicago_tz <- startime-startime_sec+threeTimes$chicago
Chicago <- with_tz(Chicago_tz,tzone = "America/Chicago")
Rome_tz <- startime-startime_sec+threeTimes$rome
Rome <- with_tz(Rome_tz,tzone = "Europe/Rome")
threeTimes <- list(Tokyo,Chicago,Rome)
threeTimes

```

```{r ans21}
{
originTimeUTC <- ymd_hms("1970-01-01 00:00:00")
threeTimesUTC <- 
  list(
    tokyo=originTimeUTC + threeTimes$tokyo,
    chicago=originTimeUTC + threeTimes$chicago,
    rome=originTimeUTC + threeTimes$rome
  )
threeLocalTimes <- 
  list(
    tokyo=with_tz(threeTimesUTC$tokyo, tz="Asia/Tokyo"),
    chicago=with_tz(threeTimesUTC$chicago, tz="America/Chicago"),
    rome=with_tz(threeTimesUTC$rome, tz="Europe/Rome")
  )

# threeLocalTimes
} %at% ans
```


### 2.2 (0.9)

為防止未來再有上述錯誤，老闆要求以後資料送出必需以list形式記載每一筆出貨時間，一筆list有三個元素，名稱分別為ISO, localTime, tz, 各自元素值均為character class且定義如下

  * ISO：出貨時間以ISO8601加上出貨工廠當地時區資訊方式記錄
  
  * localTime: 以出貨工廠當地時區記錄的出貨時間，以yyyy-mm-dd hh:mm:ss方式記錄。
  
  * tz: 當地時區代碼。
  
若有一筆羅馬出貨時間, 它以台北時間來看的話是西元2021年1月20日下午3點整，請依老闆指示完成這筆羅馬出貨時間記錄存在romeDeliveryTime裡。


```{r ans22me}
# romeDeliveryTime
tpetime <- ymd_hm("2021-01-20 15:00",tz="Asia/Taipei")
rometime <- with_tz(tpetime,tzone = "Europe/Rome")


romeDeliveryTime <- list(
  ISO = format_ISO8601(rometime,usetz=T),
  localTime = rometime,
  tz = "Europe/Rome"
)
romeDeliveryTime
```

```{r ans22}
{
tpeTime <- ymd_hms("2021-01-20 15:00:00", tz="Asia/Taipei")
romeTime <- with_tz(tpeTime, tzone="Europe/Rome")
romeDeliveryTime <- list(
  ISO = format_ISO8601(romeTime, usetz=T),
  localTime = as.character(romeTime),
  tz="Europe/Rome"
)

# romeDeliveryTime
} %at% ans
```


## 3 FAQ Card

本大題以本課程為依據，如有雷同純屬巧合。Andrzej是Martino老師本課程的助教，負責課程儀表板（dashboard）的規劃。在儀表板設計裡，翻卡（flip card）是一個常用的資訊呈現元素。

  * dashboard範例：<https://covid19.who.int/>
  
  * 本大題翻卡範例: <https://tpemartin.github.io/109-1-inclass-practice/flipCard.html>

此題帶領我們去理解UI設計與資訊儲存的關係。

### 3.1 Card Frontside (0)

M非常欣賞本課程第四週（10/5週），同學在Gitter聊天室提問關於R語言程式執行順序的概念，為此M老師也額外錄了一個關於`.Rhistory`檔案的短影片作為補充。請進到本課堂專門收錄[同學FAQ的GitHub Repo Issues](https://github.com/tpemartin/109-1-inclass-practice/issues)，找到該則討論，並且建立一個輕巧的List，存取為`StudentInfo`的物件，且必須要包含以下3個命名元素，元素名稱及元素值要求如下：

  * `IssueNumber`: numeric class, 代表問題的issue編號
  
  * `IssueTitle`: character class, 代表問題在issue的大標題
  
  * `IssueLink`: character class, 代表issue的網址連結。

![示意圖](https://tpemartin.github.io/109-1-inclass-practice/FAQ_Card_Frontside.svg)


```{r ans31me}
# StudentInfo
StudentInfo <- list(
  IssueNumber = numeric(),
  IssueTitle = character(),
  IssueLink = character()
)

```

```{r ans31}
{
StudentInfo <- list(
  IssueNumber = 28,
  IssueTitle = "RMD內容和老師一樣，為什麼結果不同",
  IssueLink = "https://github.com/tpemartin/109-1-inclass-practice/issues/28"
)

# StudentInfo
} %at% ans
```

### 3.2 Card Backside (0)

同學提問後不久，茂廷老師就有進行回覆，幾經思量，Andrzej決定將M老師的回覆收錄在每張卡片的背面，是為一個List物件，叫做`TeacherResponse`。內容須包含三個經過命名的元素。


  * `MediaType`: factor class, 代表問題回覆使用的管道媒介，目前可能有的媒介類有`Vimeo_Video`, `Google_Classroom`, `Rmd_File`, `Gitter`四類。此題管道為`Vimeo_Video`。
  
  * `Link`: character class, 該媒介下的回覆訊息連結網址。此題為Vimeo影片連結網址。
  
  * `ResponseTimestamp`: date/time class, 代表老師在Gitter的「第一回覆時間」。
  
        
![示意圖2](https://tpemartin.github.io/109-1-inclass-practice/FAQ_Card_Backside.svg)


```{r ans32me}
# TeacherResponse


```

```{r ans32}
{
TeacherResponse <- list(
  MediaType = factor("Vimeo_Video", levels = c("Vimeo_Video", "Googl_Classroom","Rmd_File","Gitter")),
  VimeoLink = "https://vimeo.com/467049469/935e7be886",
  ResponseTimestamp = mdy_hm("Oct. 11, 2020, 18:44", tz="Asia/Taipei")
)

# TeacherResponse
} %at% ans
```

### 3.3 Full Card Collection (0)

Andrzej做為半個助教，他想要追蹤一下同學吸收內容與解決問題的能力（和狀況），方便與老師共同協作。所以他想把`StudentInfo`，`TeacherResponse`收納到一個給自己看的List物件叫做`AssistantRole`。且要能方便得知此發問是否已被解決，同學共花了多久時間, A額外記錄了以下資訊：

    - 同學最後「是」「否」有解決該問題（用邏輯變數資料型態，儲存為`Solved`元素）。
    
    - 同學從正式提問，到老師提供小補充影片，再到留言表達問題已經解決，共隔了多少時間？（儲存為`TimeSpent`）
    
       - 時間間隔，請以「該同學」「最後一筆」留言時間與最初發問時間做比較，精準度較高。
       
    - 包含上述`StudentInfo`以及`TeacherResponse`的資訊，收錄到較廣義的元素名稱，叫做`QA`，內含`Student`,`Teacher`兩個物件。
    
即答案物件AssistantRole是List of 3, 分別元素名稱為Solved, TimeSpent, QA.
       
![示意圖3](https://tpemartin.github.io/109-1-inclass-practice/FAQ_Card_Ready.svg)


```{r ans33me}
# AssistantRole
```

```{r ans33}
{
AssistantRole <- list(
  Solved = TRUE,
  TimeSpent = mdy_hm("Oct. 11, 2020, 23:42", tz="Asia/Taipei") - mdy_hm("Oct. 11, 2020, 15:48", tz="Asia/Taipei"),
  QA = list(Student = StudentInfo,
            Teacher = TeacherResponse)
)

# AssistantRole
} %at% ans
```

